臺灣臺北地方法院民事判決　　　　　　　96年度訴字第8102號
原　　　告　衛道科技股份有限公司
法定代理人　乙○○
訴訟代理人　丙○○
被　　　告　泰軒科技有限公司
法定代理人　甲○○
上列當事人間給付貨款事件，本院於96年11月14日言詞辯論終結
，判決如下：
    主  文
被告應給付原告新台幣參佰壹拾捌萬捌仟貳佰貳拾元，及自民國
九十六年八月十日起至清償日止，按年息百分之五計算之利息。
訴訟費用新台幣參萬貳仟伍佰捌拾壹元由被告負擔。
    事實及理由
一、本件原告起訴主張被告公司自民國95年7月間起，即向資憲
    科技股份有限公司（以下簡稱資憲公司）訂購電腦設備等相
    關產品（以下簡稱系爭貨物），貨款金額分別為新台幣（下
    同）2,044,770元及1,143,450元，共計3,188, 220元（以下
    簡稱系爭貨款）。資憲科技股份有限公司業已依約交付系爭
    貨物完畢，然被告公司並未給付系爭貨款，嗣後原告公司與
    資憲公司於96年1月1日合併，並原告公司概括承受該公司之
    所有權利義務，雖經原告催討，然被告公司迄今仍未給付系
    爭貨款等語。
二、經查，原告就其上開主張，已提出報價單、發票及送貨簽收
    單各2份為證。被告雖不否認收受系爭貨物，然辯稱該公司
    自93年間起即與第三人陳君愷間有業務往來，自94年間開始
    業務往來密集，交易過程均是貨到驗收無誤後即付款係由陳
    君愷委任第三人魯志豪代領，其間並無任何糾紛。迄至95年
    7月間，陳君愷告知被告公司可向資憲公司取得上開貨物，
    被告公司與陳君愷議定單價後，被告公司收受系爭貨物並驗
    收無誤，被告公司遂通知陳君愷可前來領取貨款，魯志豪遂
    於95年7月26日領取1,825,000元，同年月28日領取945,000
    元，故被告公司已經給付貨款完畢，且被告公司與資憲公司
    就系爭貨物並無任何關係，且兩造對此已達成共識，原告不
    應違背協議向被告公司請求系爭貨款等語。
三、被告雖辯稱該公司與資憲公司或原告公司間就系爭貨物並無
    任何關係存在，然查，上開報價單及送貨單均係以資憲公司
    名義所開具，且均由被告公司確認，此為被告所不爭執，而
    被告公司收受上開發票之後，業已持以報稅，此亦為被告當
    庭承認無訛。是原告主張被告公司前就系爭貨物與資憲公司
    間有買賣關係存在，應非無據。被告此項辯解，為無理由。
四、其次，按依債務本旨，向債權人或其他有受領權人為清償，
    經其受領者，債之關係消滅，民法第309條第1項有明文規定
    。被告雖另辯稱業已將上開貨款交付陳君愷、魯志豪，縱然
    屬實，然原告主張該二人並非資憲公司員工，資憲公司亦未
    委託該二人銷售系爭貨物予被告等情，為被告所不爭執，是
    以被告既然就系爭貨款並未向債權人即資憲公司或原告公司
    為清償，亦未能舉證證明陳君愷、魯志豪為有受領權之人，
    是被告縱已向第三人陳君愷及魯志豪給付上開貨款，揆諸上
    開法文之規定，對於資憲公司或原告公司亦難謂已生清償之
    效力。
五、此外，被告雖又辯稱兩造已有協議，原告並應向被告請求給
    付系爭貨款，然為原告所不承認，而被告對於此一有利於己
    之事實，亦未舉證以實其說（民事訴訟法第277條前段參照
    ），是其此項辯解，即屬無據而不足以採信。
六、綜上所述，被告所辯均不足採，原告本於繼受資憲公司對於
    被告之系爭貨款債權之地位，請求被告給付如主文所示之貨
    款與利息，為有理由，應予准許。
七、據上論結，原告之訴為有理由，依民事訴訟法第78條，判決
    如主文。
中　　華　　民　　國　　96　　年　　11　　月　　28　　日
                  民事第四庭    法　官　匡偉
以上正本係照原本作成
如對本判決上訴，須於判決送達後20日內向本院提出上訴狀
中　　華　　民　　國　　96　　年　　11　　月　　28　　日
                    　　　　　　書記官　陳莉庭
